【裁判字號】    92,上易,168
【裁判日期】    920226
【裁判案由】    侵占
【裁判全文】
臺灣高等法院刑事判決                            九十二年度上易字第一六八號
    上  訴  人
    即  被  告  丁○○
右上訴人因侵占等案件，不服臺灣板橋地方法院，九十一年度易字第二七八一號，中
華民國九十一年十一月二十八日第一審判決（起訴案號：臺灣板橋地方法院檢察署九
十一年度偵緝字第八八七號）提起上訴，本院判決如左：
    主  文
上訴駁回。
    事實及理由
一、本案經本院審理結果，認第一審以上訴人即被告丁○○連續意圖為自己不法之所
    有，而侵占對於業務上所持有之物，依刑法第五十六條、第三百三十六條第二項
    ，罰金罰鍰提高標準條例第一條前段，判處被告丁○○有期徒刑七月，其認事用
    法，經核並無不合，量刑亦稱妥適，應予維持，並引用第一審判決書記載之事實
    、證據及理由（如附件）。
二、被告上訴意旨以八十九年十一月二十二日當天伊去請辭，並未上班，店長白敏慧
    當天亦無交付任何金錢要伊匯款，至於向客戶收取之一千七百元部分，應該是找
    錯錢的業務疏失等語指摘原判決不當，惟查：被告業務侵占之事實業據告訴代理
    人丙○○指陳歷歷，核與證人白敏慧在偵審中所述情節相符，而證人甲○○亦於
    本院證稱：「（八十九年十一月二十二日當天有幾人？）證人乙○○（應為白敏
    慧）、被告丁○○和我。」「（八十九年十一月二十二日，該店店長白敏慧交付
    該店前一日收受之電信費用十萬八千三百元給被告丁○○匯錢？）是，我有親眼
    看到，被告丁○○是早上去匯款，後來就沒有回來。」（本院九十二年二月七日
    訊問筆錄）等語綦詳，並有告訴人公司土城裕民店八十九年十一月二十一日電信
    資費代收款帳日報表、八十九年十一月二十一日銷貨明細表等件在卷可稽（偵字
    第一九六四號卷第六頁至第十一頁），復參以被告未辦理離職手續卻於八十九年
    十一月二十二日打卡上班後即未再返回店內等情，有被告出勤打卡片附卷足憑（
    偵字第一九六四號卷第五頁），其有侵吞公款之事證已臻明確，所辯應係卸責之
    詞，不足採信，其犯行堪以認定。是被告之上訴，為無理由，應予駁回。
據上論結，應依刑事訴訟法第三百七十三條、第三百六十八條，判決如主文。
本案經檢察官費玲玲到庭執行職務。
中      華      民國    九十二    年      二      月    二十六    日
                              臺灣高等法院刑事第十九庭
                                  審判長法  官  許  國  宏
                                        法  官  宋      祺
                                        法  官  洪  光  燦
右正本證明與原本無異。
不得上訴。
                                        書記官  陳  玉  嬋
中      華      民      國    九十二    年      二      月    二十七    日
附錄：本案論罪科刑法條全文
刑法第三百三十六條第二項
對於業務上所持有之物，犯前條第一項之罪者，處六月以上五年以下有期徒刑，得併
科三千元以下罰金。


司法院資訊處製作；財團法人民間司法改革基金會備份。
